【裁判字號】    92,台上,1882
【裁判日期】    920904
【裁判案由】    損害賠償
【裁判全文】
最高法院民事裁定                              九十二年度台上字第一八八二號
    上  訴  人  甲○○
    訴訟代理人  蕭慶賢律師
    被 上訴 人  台中縣沙鹿鎮農會
    法定代理人  蔡連期
    訴訟代理人  陳惠伶律師
右當事人間請求損害賠償事件，上訴人對於中華民國九十二年四月八日台灣高等法院
台中分院第二審判決（九十一年度上字第九三號），提起上訴，本院裁定如左：
    主  文
上訴駁回。
第三審訴訟費用由上訴人負擔。
    理  由
按對於第二審判決上訴，非以其違背法令為理由，不得為之。又提起上訴，上訴狀內
應記載上訴理由，表明原判決所違背之法令及其具體內容，暨依訴訟資料合於該違背
法令之具體事實，民事訴訟法第四百六十七條、第四百七十條第二項定有明文。而依
同法第四百六十八條規定，判決不適用法規或適用不當者，為違背法令；依同法第四
百六十九條規定，判決有該條所列各款情形之一者，為當然違背法令。是當事人提起
上訴，如依民事訴訟法第四百六十八條規定，以第二審判決有不適用法規或適用法規
不當為理由時，其上訴狀或理由書應表明該判決所違背之法令條項，或有關判例、解
釋之字號，或成文法以外之習慣或法理等及其具體內容，暨係依何訴訟資料合於該違
背法令之具體事實；如以民事訴訟法第四百六十九條所列各款情形為理由時，其上訴
狀或理由書應表明該判決有合於各該條款規定情形之具體內容，及係依何訴訟資料合
於該違背法令之具體事實。上訴狀或理由書如未依上述方式表明，或其所表明者顯與
上開法條規定不合時，即難認為已合法表明上訴理由，其上訴自非合法。本件上訴人
對第二審判決提起上訴，雖以該判決有不備理由、理由矛盾、違背論理法則暨不適用
法規或適用不當等違背法令為由，惟核其上訴理由狀所載內容，仍屬就原審取捨證據
、認定事實之職權行使暨其他與判決結果不生影響之理由，指摘原判決不當，並就原
審本於上開職權之行使所論斷：被上訴人先後二次聲請假處分均係以上訴人所涉違反
農會法第四十六條規定，並據舉出事證，且行政訴訟法亦有關於假處分之規定，被上
訴人如非因誤向民事普通法院聲請假處分，被上訴人為維護農會之權益依法循行政訴
訟程序聲請假處分解決，上訴人亦可能因而遭假處分。此二次假處分事件均肇因上訴
人所涉違反農會法第四十六條規定之行為，如上訴人有遭受農會內部職員誤會，造成
農會會員及社會人士之誤解，為社會人士所恥笑，有害於其名譽，並受有精神上之痛
苦等情，究亦係因上訴人所涉違反農會法第四十六條規定之行為所致，自不得主張向
被上訴人請求此部分非財產上之損害。則上訴人據以訴請被上訴人給付該新台幣三百
萬元精神慰撫金本息，即非正當等情，泛言謂為違法，而非表明該判決所違背之法令
及其具體內容，暨依訴訟資料合該違背法令之具體事實，難認其已合法表明上訴理由
。依首揭說明，應認其上訴為不合法。
據上論結，本件上訴為不合法。依民事訴訟法第四百八十一條、第四百四十四條第一
項、第九十五條、第七十八條，裁定如主文。
中      華      民      國    九十二    年      九      月      四      日
                              最高法院民事第五庭
                                  審判長法官  朱  錦  娟
                                        法官  顏  南  全
                                        法官  許  澍  林
                                        法官  葉  勝  利
                                        法官  黃  秀  得
      右正本證明與原本無異
                                              書  記  官
中      華      民      國    九十二    年      九      月     十二     日
                                                                       Ｋ


司法院資訊處製作；財團法人民間司法改革基金會備份。
